臺灣臺北地方法院交通事件裁定　　　　93年度交聲字第1216號
　　原處分機關　臺北市交通事件裁決所
　　異議人即
　　受處分人　　甲○○
　　　　　　　　　　　　號
上列異議人即受處分人因違反道路交通管理處罰條例案件，對於
臺北市交通事件裁決所中華民國93年12月10日所為之處分（原處
分案號：北市裁三字第裁22－ACU096787 號），聲明異議，本院
裁定如下：
    主  文
異議駁回。
    理  由
一、按道路交通管理處罰條例第48條第2 款規定：汽車駕駛人轉
    彎時，有不依標誌、標線、號誌指示者，處二百元以上六百
    元以下罰鍰，依同條例第63條第1 項第1 款規定，有前開第
    48條情形者，並記違規點數一點。
二、本件異議人即受處分人甲○○於民國92年12月8 日下午6 時
    15分許，駕駛車號6E－7431號自用小客車，在臺北市○○○
    路、浦城街口不依標誌標線號誌指示，在管制時間為上午7
    時至9 時，下午5 時至7 時之禁止左轉路段左轉，經臺北市
    政府警察局中正第二分局員警，以異議人前述車號汽車違反
    道路交通管理處罰條例第48條第2 款規定，當場攔停後舉發
    ，嗣異議人於93年11月9 日逾越應到案日期92年12月23日之
    期限三十日以後始向原處分機關提出申訴，經原處分機關函
    請原舉發單位調查結果，仍認異議人前述車號汽車有前述在
    禁止左轉路段左轉之違規行為，原處分機關乃依道路交通管
    理處罰條例第48條第2 款、第63條第1 項第1 款及違反道路
    交通管理事件統一裁罰基準表規定，於93年12月10日裁處異
    議人罰鍰1800元。
三、異議人聲明異議意旨固不否認其所駕駛前述車號汽車有經警
    當場攔停舉發在管制時間內之禁止左轉路段違規左轉等事實
    ，惟辯稱：當晚師大路、羅斯福路口因捷運施工地面下陷，
    大量水湧出、交通大亂、動彈不得，羅斯福路往景美方向大
    排長龍且動不得，因對向並無任何一輛車過來，漸行至浦城
    街口即為伊住處，伊當然就左轉回家，否則伊再開一小時亦
    無法到達公館，因當時全線禁止左轉，伊認為警員當時應該
    指揮車流左轉疏導交通云云。經查，異議人既自承明知斯時
    該路段為禁止左轉之管制時間，縱使當時有如其所稱交通壅
    塞之情形，考諸該路段有上開禁止左轉管制時間之目的，本
    為顧及該管制時間內雙向車流順暢之公眾利益衡平所需，已
    難僅憑異議人所駕駛該方向車道斯時有壅塞情形，且令異議
    人在該處得左轉較利於其儘速返家之個人方便事由，即得置
    該禁止左轉管制措施係為顧及對向車道行駛順暢之公共利益
    於不論，謂異議人斯時有得不遵循標誌號誌指示等緊急情由
    且足以就該違規行為免責等情形；況且，異議人既自承當時
    所行駛方向車流壅塞，可見當時其他駕駛人仍遵循相關標誌
    號誌指示行駛，益見異議人所稱前開違規情由有何不得已云
    云，實係貪圖異議人個人方便之故。至於異議人另謂取締之
    警員當場應指揮車流得以在該路段左轉以助疏導車流云云，
    姑不論此係執勤警員執行勤務個人依法衡量現場情形之裁量
    問題，與異議人當時逕行左轉即屬違規之認定本即無涉，且
    若如異議人所稱將車流引導入更為狹窄之路段，且此行駛方
    向、路線是否足以替代該壅塞道路等，更有疑問，此反而益
    見此實係異議人圖個人返家便利之飾詞；又異議人所稱當時
    對向車道並無來車云云縱使屬實，亦僅係在其個人左轉時點
    而言，如前述，異議人當時既無任何不得已之緊急情由，此
    亦難據為其解免違規責任之認定，均予敘明。
四、綜前所述，異議人前述車號汽車既有於右揭時地不依標誌號
    誌指示，在禁止左轉之管制時間內左轉之違規行為，並逾越
    應到案日期三十日後始向原處分機關提出申訴，原處分機關
    依道路交通管理處罰條例第48條第1 項第2 款、第63條第1
    項第1 款及違反道路交通管理事件統一裁罰基準表之規定，
    裁處受處分人罰鍰1800元，並記違規點數一點，核無違誤，
    本件異議人之異議為無理由，自應將其異議駁回。
據上論斷，應依道路交通案件處理辦法第十九條，裁定如主文。
中　　華　　民　　國　　94　　年　　1 　　月　　18　　日
                  臺灣臺北地方法院交通法庭
                              法　官  林麗真
右正本證明與原本無異
如不服本裁定應於送達後五日內向本院提出抗告狀
                              書記官  張汝琪
中　　華　　民　　國　　94　　年　　1 　　月　　21　　日
